---
title: データの書き出し
teaching: 10
exercises: 10
source: Rmd
---

::::::::::::::::::::::::::::::::::::::: objectives

- Rからプロットやデータを保存できるようになる。

::::::::::::::::::::::::::::::::::::::::::::::::::

:::::::::::::::::::::::::::::::::::::::: questions

- Rで作成したプロットやデータをどのように保存できますか？

::::::::::::::::::::::::::::::::::::::::::::::::::

```{r, include=FALSE}
library("ggplot2")
gapminder <- read.csv("data/gapminder_data.csv", header = TRUE)
dir.create("cleaned-data")
```

## プロットの保存

すでに `ggplot2` で作成した最新のプロットを `ggsave` コマンドを使って保存する方法を学びました。
復習として：

```{r, eval=FALSE}
ggsave("My_most_recent_plot.pdf")
```

RStudio の「Plot」ウィンドウで「Export」ボタンを使用してプロットを保存することもできます。
これにより、.pdf や .png、.jpg などの形式で保存するオプションが表示されます。

プロットを事前に「Plot」ウィンドウに作成せずに保存したい場合もあります。
たとえば、複数ページのPDFドキュメントを作成し、それぞれ異なるプロットを表示したい場合や、
ループでファイルの複数のサブセットを処理して、各サブセットからデータをプロットし、それぞれのプロットを保存したい場合があります。

この場合、より柔軟なアプローチを使用できます。
`pdf` 関数を使用して新しいPDFデバイスを作成できます。この関数の引数を使用してサイズや解像度を制御できます。

```{r, eval=FALSE}
pdf("Life_Exp_vs_time.pdf", width=12, height=4)
ggplot(data=gapminder, aes(x=year, y=lifeExp, colour=country)) +
  geom_line() +
  theme(legend.position = "none")

# PDFデバイスをオフにすることを忘れないでください！
dev.off()
```

このドキュメントを開いて確認してみてください。

:::::::::::::::::::::::::::::::::::::::  challenge

## チャレンジ 1

'pdf' コマンドを変更して、PDFの2ページ目を作成し、
同じデータを使って `facet_grid` を使用して大陸ごとに1つのパネルを表示するプロットを追加してください。

:::::::::::::::  solution

## チャレンジ 1 の解答

```{r, eval=FALSE}
pdf("Life_Exp_vs_time.pdf", width = 12, height = 4)
p <- ggplot(data = gapminder, aes(x = year, y = lifeExp, colour = country)) +
  geom_line() +
  theme(legend.position = "none")
p
p + facet_grid(~continent)
dev.off()
```

:::::::::::::::::::::::::

::::::::::::::::::::::::::::::::::::::::::::::::::

`jpeg` や `png` などのコマンドも同様に使用して、異なる形式のドキュメントを作成できます。

## データの書き出し

Rからデータを書き出したい場合があります。

`write.table` 関数を使用してこれを行うことができます。
この関数は以前学んだ `read.table` に非常に似ています。

データクリーニングスクリプトを作成しましょう。
この分析では、オーストラリアの gapminder データに焦点を当てます：

```{r}
aust_subset <- gapminder[gapminder$country == "Australia",]

write.table(aust_subset,
  file="cleaned-data/gapminder-aus.csv",
  sep=","
)
```

シェルに戻り、データが正しく表示されるか確認しましょう：

```{r, engine="bash"}
head cleaned-data/gapminder-aus.csv
```

あれ、ちょっと想定と違いますね。なぜか引用符がついています。
また、行番号が意味を持たないようです。

ヘルプファイルを見て、この挙動を変更する方法を確認してみましょう。

```{r, eval=FALSE}
?write.table
```

デフォルトでは、Rは文字ベクトルをファイルに書き出す際に引用符で囲みます。
また、行と列の名前も書き出します。

これを修正しましょう：

```{r}
write.table(
  gapminder[gapminder$country == "Australia",],
  file="cleaned-data/gapminder-aus.csv",
  sep=",", quote=FALSE, row.names=FALSE
)
```

もう一度シェルスキルを使ってデータを確認しましょう：

```{r, engine="bash"}
head cleaned-data/gapminder-aus.csv
```

これでよさそうです！

:::::::::::::::::::::::::::::::::::::::  challenge

## チャレンジ 2

gapminder データを1990年以降に収集されたデータポイントのみを含むようにサブセット化する
データクリーニングスクリプトファイルを作成してください。

このスクリプトを使用して、新しいサブセットを `cleaned-data/` ディレクトリに保存してください。

:::::::::::::::  solution

## チャレンジ 2 の解答

```{r, eval=FALSE}
write.table(
  gapminder[gapminder$year > 1990, ],
  file = "cleaned-data/gapminder-after1990.csv",
  sep = ",", quote = FALSE, row.names = FALSE
)
```

:::::::::::::::::::::::::

::::::::::::::::::::::::::::::::::::::::::::::::::

```{r, echo=FALSE}
# レッスンの後に削除します。このフォルダをレッスンリポジトリに残さないようにします。
unlink("cleaned-data", recursive=TRUE)
```

:::::::::::::::::::::::::::::::::::::::: keypoints

- RStudioでプロットを保存するには「Export」ボタンを使用する。
- タブ形式のデータを保存するには `write.table` を使用する。

::::::::::::::::::::::::::::::::::::::::::::::::::


